臺灣高等法院高雄分院刑事判決       100年度上易字第1231號
上  訴  人
即  被  告  高家慶
上列上訴人因竊盜案件，不服臺灣屏東地方法院100 年度易字第
1011號中華民國100 年10月27日第一審判決（起訴案號：臺灣屏
東地方法院檢察署100 年度偵字第2289號），提起上訴，本院判
決如下：
    主  文
上訴駁回。
    理  由
一、按不服地方法院之第一審判決而上訴者，應向管轄第二審之
    高等法院為之。上訴書狀應敘述具體理由。第二審法院認為
    上訴書狀未敘述理由，應以判決駁回之，刑事訴訟法第361
    條第1 項、第2 項、第367 條前段分別定有明文。而所謂具
    體理由，必係依據卷內既有訴訟資料或提出新事證，指摘或
    表明第一審判決有何採證認事、用法或量刑等足以影響判決
    本旨之不當或違法，而構成應予撤銷之具體事由，始克當之
    （例如：依憑證據法則具體指出所採證據何以不具證據能力
    ，或依憑卷證資料，明確指出所為證據證明力之判斷如何違
    背經驗、論理法則）；倘僅泛言原判決認定事實錯誤、違背
    法令、量刑失之過重或輕縱，而未依上揭意旨指出具體事由
    ，或形式上雖已指出具體事由，然該事由縱使屬實，亦不足
    以認為原判決有何不當或違法者（例如：對不具有調查必要
    性之證據，法院未依聲請調查亦未說明理由，或援用證據不
    當，但除去該證據仍應為同一事實之認定），皆難謂係具體
    理由，俾與第二審上訴制度旨在請求第二審法院撤銷、變更
    第一審不當或違法之判決，以實現個案救濟之立法目的相契
    合，此有最高法院97年台上字第892 號判決意旨可參照。
二、經查：被告高家慶上訴意旨，以其坦承撿拾紅包入己，但未
    竊盜，原審量刑過重，請求宣告緩刑或減輕其刑為由，指摘
    原判決不當云云。然查：被告前後所辯揀拾之時間、地點已
    有不同，且證人李聖元就其在被竊前已確定皮包內之現金數
    目、紅包數量及皮包係放置在已拉上拉鍊之外套口袋內不可
    能掉出來一節，於審判、偵查及警詢歷次供證中均證述甚詳
    ，復有監視錄影光碟、翻拍照片等可資為證，被告竊盜犯行
    堪以認定，原審因而據以論罪科刑，判處被告有期徒刑3 月
    ，並諭知如易科罰金，以新台幣1 千元折算1 日之標準，並
    無不合。被告上訴，卻未依卷內既有訴訟資料或提出新事證
    ，指摘或表明原審判決有何用法或量刑等足以影響判決本旨
    之不當或違法，揆諸上開說明，自非屬得上訴第二審之具體
    事由。
三、綜上所述，本件揆諸上開法條規定及最高法院判決意旨，被
    告之上訴，難認合法，應予駁回。爰不經言詞辯論，依刑事
    訴訟法第367 條前段、第372 條規定，判決如主文。
中    華    民    國  100     年    12    月    14    日
                刑事第二庭  審判長法  官  林正雄
                                  法  官  邱明弘
                                  法  官  黃壽燕
以上正本證明與原本無異。
不得上訴。
中    華    民    國  100     年    12    月    14    日
                                  書記官  戴志穎